【裁判字號】    98,交抗,643
【裁判日期】    980227
【裁判案由】    違反道路交通管理處罰條例
【裁判全文】
臺灣高等法院交通事件裁定             98年度交抗字第643號
抗  告  人
即受處分人  甲○○
上列抗告人因違反道路交通管理處罰條例案件，不服臺灣宜蘭地
方法院，中華民國98年1月15日所為裁定（97年度交聲字第328號
；原處分案號：宜監字第裁43─Q00000000號），提起抗告，本
院裁定如下：
    主  文
抗告駁回。
    理  由
一、按汽車駕駛人，行經有燈光號誌管制之交岔路口闖紅燈者，
    處新臺幣1,800元以上5,400元以下罰鍰，道路交通管理處罰
    條例第53條第1項定有明文。又依同條例第63條第1項第3款
    規定，汽車駕駛人有第53條情形者，除依原條款處罰鍰外，
    並予記違規點數3點。
二、抗告意旨略以：抗告人於民國97年9月4日12時50分許，於宜
    蘭縣礁溪鄉○○路口，因誤以為可兩段式左轉，而違規「紅
    燈右轉」，然舉發違反道路交通事件管理通知單違規事實卻
    載以「紅燈左轉」，顯有違誤，請求撤銷原裁定云云。
三、經查，抗告人於97年9月4日12時50分許，於宜蘭縣礁溪鄉○
    ○路口駕駛車號P6T-338號重型機車違規闖紅燈等情，業經
    證人即當時舉發之員警魏逢合於原審到庭結證屬實。抗告人
    雖辯稱：係違規紅燈右轉，因當時誤以為要2段式左轉，故
    先右轉，並非違規紅燈左轉，且當時對向有車，而不可能違
    規左轉云云。惟查：上開路段並未設置兩段式左轉號誌，已
    據證人魏逢合於原審結證在卷，抗告人對此復未爭執，而用
    路人應依標誌、標線及號誌指示，依規定行車，抗告人為考
    取得駕駛執照之駕駛人，對於上情，殊難諉為不知，所辯欲
    以2段左轉故先行右轉云云，已與現場號誌指示不符，尚非
    無疑？再按交通警員製單舉發違反道路交通管理處罰條例違
    規事實，本質上為行政處分，係公務員基於職務上權力，依
    法就特定之具體事件所為具公法上效果之單方行政行為，基
    於公務員為公法上行為具有公信力之原則，該行政處分當可
    被推定為真正，其據以依法處分之事實認定亦為正確無誤，
    本此公信原則，乃立法者賦予行政機關制定違反道路交通事
    件統一裁罰標準及處理細則，使執勤警員得當機處分以維護
    交通秩序、安全之行政目的，反之，若謂公務員一切行政行
    為均需預留證據以證其實，則國家行政勢必窒礙難行，據此
    ，刑事訴訟法就犯罪證據有關之規定中，與屬行政秩序罰之
    交通違規裁罰本旨不合之部分，自不在準用之列。本件抗告
    人雖主張警員舉發有誤，但抗告人並未提出任何可資證明警
    員有故意誣陷或採證錯誤之證據以供調查，則執勤警員本其
    維護交通秩序、安全職責所為之舉發，違規責自應受到合法
    、正確之推定，況抗告人自承行經舉發地點遇紅燈未停車繼
    續行進之情不諱，衡情警員亦無故為扭曲之必要，所辯自難
    憑信。原審同此認定，維持原處分機關依首揭規定，裁處抗
    告人罰鍰1,800元，並記違規點數3點之處分，即無不合。
    本件抗告為無理由，應予駁回。
五、據上論結，應依道路交通案件處理辦法第26條，刑事訴訟法
    第412條，裁定如主文。
中    華    民    國    98    年    2     月    27    日
                  刑事第二十二庭審判長法  官  何菁莪
                                      法  官  洪于智
                                      法  官  江振義
以上正本證明與原本無異。
不得再抗告。
                                      書記官  陳韋杉
中    華    民    國    98    年    3     月    2     日


司法院資訊處製作；財團法人民間司法改革基金會備份。
